【裁判字號】    89,訴,97
【裁判日期】    890531
【裁判案由】    毒品危害防制條例
【裁判全文】
臺灣嘉義地方法院刑事判決                            八十九年度訴字第九七號
    公  訴  人  臺灣嘉義地方法院檢察署檢察官
    被      告  甲○○
右列被告因毒品危害防制條例案件，經檢察官提起公訴（八十八年度毒偵字第三五五
號、八十九年度毒偵字第三號、第五三號），及函請併案審理（八十九年度毒偵字第
一二四號），本院判決如左：
    主  文
甲○○連續施用第二級毒品，累犯，處有期徒刑陸月，如易科罰金以佰元折算壹日
。
    事  實
一、甲○○前曾於民國八十五年間犯麻醉藥品管理條例、槍砲彈藥刀械管制條例案件
    ，經法院分別判處有期徒刑八月及五月確定，並定應執行有期徒刑一年，於八十
    七年三月九日執行完畢。另前因施用第二級毒品案件，前後經本院裁定送觀察、
    勒戒後，均認無繼續施用毒品之傾向，由台灣嘉義地方法院檢察署檢察官分別於
    八十七年七月十七日以八十七年度偵字第三七三四號、八十七年十一月十三日以
    八十七年度偵緝字第一六三號不起訴處分確定。竟不知悔改，復基於概括犯意，
    連續於八十八年九月七日下午五時許（起訴書誤繕為九月十七日）、八十八年十
    一月二十二日凌晨一時許、八十八年十二月十五日十五時十分許，為警查獲採尿
    前九十六小時內某時（不含為警查獲後），在不詳處所，連續施用安非他命三次
    。嗣分別於八十八年九月七日下午五時許、八十八年十一月二十二日凌晨一時許
    ，分別為警在嘉義市○○路二一六號查獲，另於八十八年十二月十五日下午三時
    十分許，在嘉義市○○路、重慶路口為警查獲。甲○○經台灣嘉義地方法院檢察
    署檢察官聲請本院於八十九年一月十一日以八十九年度毒聲字第三九號裁定令入
    戒治處所施以強制戒治一年，而在臺灣嘉義戒治所強制戒治中。
二、案經嘉義市警察局移送、嘉義市警察局第一分局、第二分局報告臺灣嘉義地方法
    院檢察署檢察官偵查起訴，暨移送併案審理。
    理  由
一、訊據被告甲○○矢口否認涉有右揭犯罪事實，惟查被告於八十八年九月七日、十
    一月二十二日、十二月十五日為警查獲所採集之尿液，經分別送嘉義市衛生局鑑
    驗，均呈安非他命陽性反應，此為該局之尿水中麻醉藥品委託檢驗報告書三紙分
    別附於警卷可證。次查個人口服投與甲基安非他命後，其尿液中能否驗出安非他
    命陽性反應，與其投與方式、投與量、個人體質、採尿時間及檢測儀器之精密度
    等有關，一般而言，約百分之七十於口服投與後二十四小時內自尿中排出，約百
    分之九十於九十六小時內自尿中排出，從而吸食時間距採集尿液時間最長可能不
    會超過四日，此有行政院衛生署藥物食品檢驗局八十一年二月八日八一藥檢壹字
    第一一五六號函附卷可參。據此，堪認被告應有於前開時日為警查獲採尿前九十
    六小時期間內（不含為警查獲後）在不詳地點吸用安非他命甚明，其辯稱未施用
    云云，洵不足採。又被告前因施用第二級毒品案件，經本院二次裁定送觀察、勒
    戒後，認無繼續施用毒品之傾向，由台灣嘉義地方法院檢察署檢察官分別於八十
    七年七月十七日以八十七年度偵字第三七三四號、八十七年十一月十三日以八十
    七年度偵緝字第一六三號不起訴處分確定，有該裁定及不起訴處分書影本、臺灣
    嘉義地方法院檢察署刑案查註紀錄表、臺灣高等法院被告全國前案紀錄表各一份
    在卷可參。被告於檢察官為不起訴處分後五年內三犯本件施用第二級毒品安非他
    命罪，事證明確，被告犯行堪以認定。
二、查安非他命為毒品危害防制條例所謂之第二級毒品，觀諸該條例第二條第二項第
    二款規定甚明。核被告施用安非他命部分，係犯毒品危害防制條例第十條第二項
    施用第二級毒品罪。其施用安非他命前後持有第二級毒品安非他命之低度行為，
    應為施用第二級毒品之高度行為所吸收，不另論罪。被告先後多次施用第二級毒
    品犯行，手段相同，時間緊接，所犯構成要件相同，顯係基於概括犯意反覆為之
    ，為連續犯，爰依刑法第五十六條之規定論以一罪，並加重其刑。移請併案審理
    之八十九年度毒偵字第一二四號部分，與公訴人起訴之八十八年度毒偵字第三五
    五、八十九年度毒偵字第三號、第五三號為同一事實，本院自得併予審理。另查
    被告前因麻醉藥品管理條例、槍砲彈藥刀械管制條例等案件，經法院分別判處有
    期徒刑八月及五月確定，並定應執行刑有期徒刑一年，於八十七年三月九日執行
    完畢。此有臺灣嘉義地方法院檢察署刑案資料查註紀錄表、臺灣高等法院被告全
    國前案紀錄表各一份附卷可稽，被告於五年內再犯有期徒刑以上之本罪，為累犯
    ，應依刑法第四十七條之規定遞加重其刑。爰審酌被告前已有施用安非他命之前
    科，並經二次觀察、勒戒後，竟又再度施用，顯見其意志不堅，及其犯罪係對自
    己身體健康所生之危害、對社會治安危害尚非甚鉅、施用毒品之期間、次數暨其
    犯後否認犯行，飾詞辯解等一切情狀，量處如主文所示之刑，並諭知易科罰金之
    折算標準。
三、另被告於八十八年十一月二日被查獲採尿送嘉義市衛生局鑑驗結果，該局之尿水
    中麻醉藥品委託檢驗報告書檢驗結果為「不予判定」，即送驗尿液檢體以酵素免
    疫分析法分析固呈陽性反應，以快速薄層層析法則未檢出，尚不能具此報告書就
    施用第二級毒品安非他命情事，為不利於被告之認定，此外亦查無積極證據足認
    被告就此部分有施用第二級毒品犯行，其犯罪自屬不能證明，原應為無罪判決之
    諭知。惟公訴人認此與右揭已起訴成罪之其它施用第二級毒品犯行間，有連續犯
    之裁判上一罪關係，爰不另為無罪之諭知，附此敘明。
據上論斷，應依刑事訴訟法第二百九十九條第一項前段，毒品危害防制條例第十條第
二項，刑法第十一條、第五十六條、第四十七條、第四十一條，罰金罰鍰提高標準條
例第二條，判決如主文。
本案經檢察官林世芬到庭執行職務
中    華    民    國      八十九      年      五      月    三十一      日
                                    臺灣嘉義地方法院刑事第二庭
                                        審判長法官  陳  珍  如
                                            法  官  楊  力  進
                                            法  官  蔡  廷  宜
右正本證明與原本無異。
如不服本判決，應於判決送達後十日內向本院提出上訴狀( 應附繕本 )。
中    華    民    國      八十九      年      五      月    三十一      日
                                            書記官  張  鑽  銘


司法院資訊處製作；財團法人民間司法改革基金會備份。
